【裁判字號】    89,上訴,3582
【裁判日期】    890822
【裁判案由】    違反槍砲彈藥刀械管制條例
【裁判全文】
臺灣高等法院刑事判決                          八十九年度上訴字第三五八二號
    上  訴  人  臺灣板橋地方法院檢察署檢察官
    被      告  甲○○
    選任辯護人  林長泉
右上訴人因被告違反槍砲彈藥刀械管制條例案件，不服臺灣板橋地方法院八十九年度
字第七０五號，中華民國八十九年八月二十二日第一審判決（起訴案號：臺灣板橋地
方法院檢察署八十九年度偵字第二五七四號）提起上訴，本院判決如左：
    主  文
上訴駁回。
    事  實
一、公訴意旨略以：被告甲○○明知具有殺傷力之各式槍砲未經中央主管機關許可，
    不得持有，竟未經許可，自八十八年間不詳之某日起，至八十九年一月二十五日
    止，在臺北縣三重市○○路○段八十九巷十一號地下室，持有八厘米手槍一支，
    嗣於八十九年一月二十五日晚間十時三十分許，為警於上開處所當場查獲，並扣
    得八厘米手槍一支及子彈五發。因認被告甲○○涉有槍砲彈藥刀械管制條例第十
    一條第四項未經許可持有具有殺傷力之各式槍砲罪嫌云云。
二、訊據被固不否認持有前開槍枝及子彈等情屬實，唯否認右揭犯行，辯稱：該槍枝
    結構零散，一拆即掉，且缺撞針，槍膛已封死，子彈無法正常上膛，不能擊發，
    扣案槍枝應不具殺傷力等語。
三、本件公訴人認被告甲○○涉有右揭犯罪，無非以前揭八厘米手槍經內政部警政署
    刑事警察局鑑驗結果，認係仿ＷＡＬＴＨＥＲ廠半自動手槍製造之金屬玩具手槍
    ，將槍管車通而成之改造手槍，機械性能良好，認具殺傷力等語為論。但查：扣
    案槍枝經原審法院送請法務部調查局鑑定結果：認(一)扣案槍枝（0000000
    000），係仿德國ＷＡＬＴＨＥＲＰＰＫ／Ｓ七‧六五ｍｍ槍枝外形及操作方
    式，主要由金屬製成之遊戲槍枝，槍管部分經過改造，除經鑽磨擴大並將其中原
    有阻隔物拆除，使槍管完全貫通無阻塞；但機件不全缺少撥殼臂，復因改造後槍
    管與槍身無法結合固定，致整支槍無法牢固組合，唯若以手固定二者仍能操作擊
    發子彈。(二)該槍有撞針，可用以擊發玩具槍子彈的底火；(三)槍枝彈膛後端下緣與
    槍身導彈溝槽銜接處不平滑順暢，研判彈匣內子彈無法順利自然上膛；(四)送鑑槍
    管已有經過改造的事實，惟經擴大後的彈膛已不適合原使用子彈的發射。此有法
    務部調查局八十九年七月二十四日（八九）陸（三）字第八九０五二四七二號鑑
    定通知書一份附卷可稽。
四、次查扣案槍枝既屬機件不全，缺少撥殼臂，復因改造後槍管與槍身無法結合固定
    ，致整支槍無法牢固組合，嗣經本院調閱該槍枝實際試行組合，該槍枝根本無法
    順利組合，繼之以彈匣內子彈無法順利自然上膛，且經擴大後的彈膛亦已不適合
    原使用子彈的發射，加諸扣案之子彈（即原使用之子彈）均係玩具手槍用之金屬
    彈殼，不具有殺傷力，復有前揭內政部警政署刑事警察局鑑驗通知書一份在卷足
    憑。準此以觀，本件扣案之槍枝應不具殺傷力，自不能以槍砲彈藥刀械管制條例
    第十一條第四項之罪責相繩。
五、原審以被告犯罪不能證明，而為諭知被告無罪之判決，經核並無違誤。公訴人上
    訴意旨雖以：依法務部調查局鑑定報告所示，該槍枝只要徒手固定，即可擊發子
    彈，其具有殺傷力自明；另撥殼臂非槍枝擊發子彈之必要之機具，又槍枝之是否
    具殺傷力，並不以同時扣案之子彈是否有殺傷力判定之唯一標準，任何可以擊發
    之槍枝，隨時可以與之搭配之子彈擊發致人於死等情，指摘原判決不當。唯查扣
    案槍枝經法務部調查局鑑定結果，固認以手固定槍管與槍身後，仍能操作擊發子
    彈云云，唯扣案槍枝既無法將子彈順利上膛，何以可以擊發子彈已屬可疑，且槍
    管與槍身無法牢固，縱使徒手將槍耳與槍管固定，能否可以裝置子彈順利擊發（
    是否產生膛炸）？尤屬無疑，況槍枝缺少撥殼臂，無法將彈殼退出，槍枝發生卡
    彈而無法擊發之可能性極高，另該槍枝雖有撞針，唯因槍枝本身無法牢靠組合，
    若以指撥動板機，觸動撞針，但因子彈不能上膛固定，撞針是否可以碰觸底火而
    順利擊發亦有可疑，從而可認定扣案槍枝並未具殺傷力自明，從而，公訴人上訴
    意旨，指摘原判決不當，求予撤銷改判，為無理由，應駁回其上訴。
據上論斷，應依刑事訴訟法第三百六十八條判決如主文。
本案經檢察官彭坤業到庭執行職務。
中    華    民    國    八十九    年      十一      月      三十        日
                          臺灣高等法院刑事第十八庭
                              審判長法  官  吳      敦
                                    法  官  吳  明  峰
                                    法  官  林  陳  松
右正本證明與原本無異。
如不服本判決應於收受送達後十日內向本院提出上訴書狀，其未敘述上訴之理由者並
得於提起上訴後十日內向本院補提理由書（均須按他造當事人之人數附繕本）。
                                    書記官  鎖  瑞  嶺
中    華    民    國    八十九    年      十二      月        四        日


司法院資訊處製作；財團法人民間司法改革基金會備份。
